# 同一控制下的业务合并

提问人：随 风 8373 时间：2021-07-07 08:05:08
陈版好！请教：所收购的固定资产具备“业务三要素”即具备完整的投入、加工处理过程和产出能力（或者能够与A公司现有资源相结合而提供这种能力），应认为构成业务，相应地该交易属于同一控制下业务合并而不是资产购买。碰到这么个情况：甲自然人控股A公司，A公司全资控股B公司，A公司和B公司做同类业务，A公司生产经营的厂房向B公司租入使用，A公司自有生产设备有极少一部分，主要生产设备向B公司租入使用，A公司生产完全依赖于B公司的资产（主要是车间和设备），但使用的设备是通用性的设备，车间也是通用性的车间；B公司具备完整的生产销售能力，现在实控人甲调整业务架构，A公司不再经营具体业务而成为控股公司，所有业务由B公司经营，具体操作层面为A公司人员全部转入B公司，A公司不再采购、生产和销售，A公司剩余未完成业务所需人员向B公司租入、所需材料等向B公司采购，新业务不再承接，老业务如存在后续的维修业务均由B公司负责。
B公司不需要采购A公司的设备或采购A公司所拥有的生产设备（极少），人员全部转入B公司，无其他要素，这种情况下是否应认定为业务合并！
请陈版指教

回答人：chenyiwei
这种情况实际上是同一实际控制人控制下的业务重组，原先A是主动一方，B是分包商；现在A、B合一，B具有主动地位，自身是主要责任人。在这种情况下，为了保证该实际控制人控制下业务整体情况的完整反映，建议参照业务合并进行模拟。